# 按照投入法确认收入形成的合同资产如何函证？

提问人：一云 时间：2023-10-18 09:12:09
陈老师： 按照时段法确认的收入形成的合同资产也要函证，可是这种方法确认的合同资产金额客户能认可吗？ 回函的概率大吗？
一云

回答人：chenyiwei
对函证内容设计的一项基本原则，就是要求被函证方确认的内容应当是有客观标准的、易于核实的（被函证方无需付出重大成本即可确认），这样才能保证足够的回函率，以及避免因对函证内容的理解歧义导致影响函证程序的执行效果。
在采用时段法确认收入的情况下，收入和合同资产金额本身就是复杂计算的结果，而该计算所依据的数据，很多情况下客户（被函证方）并不掌握，因此不能直接要求对方确认本企业的账务数据。而是应当函证合同的主要条款（尤其是总价、结算安排等）、截至资产负债表日已确认的完工节点、期末应结算金额、期末累计已结算金额等，在收到回函后，通过对方已确认的数据测算出应有的账面金额，与被审计单位已作出的账务处理相比较。